【裁判字號】    90,易,22
【裁判日期】    900323
【裁判案由】    違反電子遊戲場業管理條例
【裁判全文】
臺灣臺中地方法院刑事判決                              九十年度易字第二二號
    公  訴  人  台灣台中地方法院檢察署檢察官
    被      告  甲○○
右列被告因違反電子遊戲場業管理條例案件，經檢察官聲請簡易判決處刑（聲請案號
：八十九年度偵字第一八四三二號），經本院台中簡易庭認不宜以簡易判決處刑，簽
由本院刑事庭改依通常程序審理，本院判決如左：
    主  文
甲○○連續在公眾得出入之場所賭博財物，處罰金玖仟元，如易服勞役，以參佰元折
算壹日。扣案之電動賭博機具「滿貫金牌」（含ＩＣ板）肆台、「樸克單機」、「海
洋之星」、「金牌瑪琍」、「皇家俱樂部」、「台灣大老二」（均含ＩＣ板）各壹台
、賭資新台幣壹仟玖佰伍拾元，均沒收。
    事  實
一、甲○○自民國（下同）八十九年十年中旬某日起，在其所經營位在台中市○區○
    ○街一○○號「老地方茶坊」泡沬紅茶店二樓公眾得出入之場所，擺設電動賭博
機具「滿貫金牌」四台、「樸克單機」、「海洋之星」、「金牌瑪琍」、「皇家
    俱樂部」、「台灣大老二」各一台，詎甲○○基於賭博之概括犯意，利用上開電
    動機具，以投幣之方式，每投新台幣（下同）十元，以一比一或一比五之比率開
    分，可贏得倍數不等之分數，所得積分以一比一或一比五之比率兌換現金，若未
    押中則押金歸甲○○所有之方式，連續與不特定人對賭財物。嗣於八十九年十一
    月十二日晚間十一時四十分許，適黃敏政、洪森桂（業均經檢察官為職權不起訴
    處分）在該處賭博時，為警當場查獲，並扣得上開電動賭博機具、賭資一千九百
    五十元。
二、案經台中市警察局第一分局報告臺灣臺中地方法院檢察署檢察官聲請簡易判決處
    刑。
    理  由
一、訊據被告甲○○矢口否認有為上開犯行，辯稱：伊所經營之茶坊二樓是住家，平
    日門有鎖起來，黃敏政、洪森桂是伊的朋友，所以當日才會在二樓，這些電動機
    具平日係伊在把玩，故查獲時機具內才會有錢幣云云。然查：上開事實業據被告
    於警、偵訊時坦承不諱，且證人黃敏政於警訊中陳稱：「（問：賭博電玩放置在
    二樓，且樓下有門你如何進入把玩？）該樓下之門沒有控制，直接就可以進入。
」（見偵查卷第十八頁背面）；證人即擔任該泡沬紅茶店店員陳雅玲於偵查中證
    稱：伊知道被告甲○○在二樓擺設電動機具，客人兌換硬幣時是要到二樓玩電動
    機具，伊僅會換硬幣給與被告認識的客人（見偵查卷第五十七頁背面）等語明確
    ；又徵諸被告係在警方查獲後，始經警聯絡至上開查獲地點，若果如被告所稱二
    樓平時均有上鎖，則證人黃敏政、洪森桂如何得以進入把玩電動機具？另被告雖
    辯稱上開機具僅係買來自己把玩，又何須所購買之數量高達九台之多，且其中「
    滿貫金牌」同種類之機具即有四台？此外，並有上開扣案之電動賭博機具九台、
    賭資一千九百五十元可資佐證，足見被告上開所辯，顯為事後卸責之詞，不足採
    信。本件事證明確，被告犯行洵堪認定，應予依法論科。
二、核被告甲○○所為，係犯刑法第二百六十六條第一項前段之普通賭博罪。被告連
    續與數名不特定之人對賭之數行為，時間緊接，所犯罪名相同，顯係基於概括之
    犯意為之，為連續犯，爰依刑法第五十六條之規定論以一罪，並加重其刑。爰審
    酌被告犯罪之動機、目的、手段，犯罪所生之危害、犯罪後仍飾詞掩過，顯無悔
    悟之心等一切情狀，量處如主文所示之刑，並諭知易服勞役之折算標準。至扣案
    之電動賭博機具「滿貫金牌」四台、「樸克單機」、「海洋之星」、「金牌瑪琍
    」、「皇家俱樂部」、「台灣大老二」各一台、賭資一千九百五十元，應依刑法
    第二百六十六條第二項宣告沒收之。
三、公訴意旨另以：被告甲○○未依電子遊戲場業管理條例之規定辦理電子遊戲場業
    之營利事業登記，即於前開時地擺設九台電動賭博性機具，顯已違反電子遊戲場
    業管理條例第十五條之規定，應依同條例第二十二條之規定處斷等語。惟查：
（一）按犯罪事實應依證據認定之，無證據不得推定其犯罪事實，又不能證明被告犯
      罪或其行為不罰者，應諭知無罪之判決，刑事訴訟法第一百五十四條及第三百
      零一條第一項分別定有明文。次按電子遊戲場業管理條例所稱之電子遊戲場業
      ，係指設置電子遊戲機供不特定人益智娛樂之營利事業，該條例第三條定有明
      文。又同條例第四條第二項規定該條例所指電子遊戲機不得有賭博或妨害風化
      之設計及裝置。同條例第五條復就電子遊戲場業之營業，依所擺設電子遊戲機
      為益智類或鋼珠類、娛樂類，而區分為普通級及限制級。綜合上開規定以觀，
      可知該條例所規範之對象，應係專以設置電子遊戲機供人益智娛樂且具有一定
      規模之營利事業。
（二）公訴人認被告涉犯違反電子遊戲場業管理條例第十五條之規定，而應依同條例
      第二十二條處斷，無非係以被告於警、偵訊中之自白及扣案之九台賭博性電動
      玩具為憑。惟此扣案之九台賭博性電動玩具均有賭博之設計及裝置，已如前述
      ，並非供不特定人益智娛樂使用之電子遊戲機，參照前揭說明，尚與該條例第
      四條第二項之規定不符。被告上開所為顯與該條例所稱之「電子遊戲場業」有
      別，應無該條例之適用，則被告既無公訴人所稱違反電子遊戲場業管理條例第
      十五條規定之犯罪事實。此外，本院復查無其他積極證據足證被告有此項犯行
      ，原應諭知無罪之判決，惟因公訴人認此部分與前開論罪科刑部分具有想像競
      合犯之裁判上一罪關係，是爰不另為無罪之諭知。
據上論斷，應依刑事訴訟法第四百五十二條、第二百九十九條第一項前段，刑法第五
十六條、第二百六十六條第一項前段、第二項、第四十二條第二項，罰金罰鍰提高標
準條例第一條前段、第二條，判決如主文。
中      華      民      國    九十    年      三      月    二十三    日
                                    台灣台中地方法院刑事第六庭
                                        法  官  劉  麗  瑛
右正本證明與原本無異。
如不服本判決，應於送達後十日內向本院提出上訴狀 （須附繕本） ，上訴於台灣高等
法院台中分院。
                                        書記官
中      華      民      國    九十    年      三      月    二十三    日
附錄論罪科刑法條
刑法第二百六十六條第一項前段
在公共場所或公眾得出入之場所賭博財物者，處一千元以下罰金。


司法院資訊處製作；財團法人民間司法改革基金會備份。
